臺灣新北地方法院民事裁定
111年度監宣字第1415號
聲  請  人  張展維

相  對  人  張文平

上列當事人間請求准許處分受監護宣告人之財產事件，本院裁定
如下：
    主  文
准聲請人代為處分受監護宣告之人張文平所有如附表所示之不動
產。
聲請費用由受監護宣告之人張文平負擔。
    理  由
一、本件聲請意旨略以：聲請人張展維為相對人張文平之胞兄，
    相對人前經本院以110年度監宣字第499號裁定宣告為受監護
    宣告之人，並選定聲請人為其監護人。現因相對人存款已耗
    盡，銀行帳戶餘額約新臺幣（下同）12萬元，原聘有外籍看
    護照顧相對人，每月固定支出近5萬元，後因無力負擔，改
    由聲請人親自照顧，然每月仍有生活費、醫藥費等約3萬元
    、房屋貸款15,000元需支付，資金缺口僅能由聲請人等先行
    墊付，長期照護壓力下已無力負荷。相對人名下僅餘如附表
    所示不動產，如能順利處分，所得價金將用以支付相對人日
    後各項費用，聲請人經家庭會議同意後，透過永慶房屋協助
    ，已依合理價格覓得合適買方並簽訂買賣契約，為相對人之
    利益，爰依法聲請准予聲請人代相對人處分如附表所示之不
    動產等語。並聲明：准予聲請人代相對人（即受監護宣告人
    ）處分如附表所示不動產。
二、按監護人對於受監護人之財產，非為受監護人之利益，不得
    使用、代為或同意處分；監護人不得受讓受監護人之財產，
    民法第1101條第1項、第1102條分別定有明文。前揭規定，
    依同法第1113條之規定，於成年人之監護亦有準用。
三、經查，聲請人為相對人之胞兄，相對人前經本院以110年度
    監宣字第499號裁定宣告為受監護宣告之人，並選定聲請人
    為其監護人，及指定關係人張月美為會同開具財產清冊之人
    ，聲請人已會同張月美向本院陳報相對人之財產清冊，經本
    院以111年度監宣字第1345號准予備查在案，業經本院依職
    權調取上開卷宗核閱屬實。聲請人上開主張，據其提出戶籍
    謄本、全國財產稅總歸戶財產查詢清單、相對人存摺明細、
    如附表所示不動產之土地及建物登記第一類謄本、佛教慈濟
    醫療財團法人台北慈濟醫院111年9月19日診斷證明書、病患
    繳費單、住院醫療費用收據、新泰綜合醫院費用收據、看護
    工薪資發放說明書、看護工所得薪資及應付其他費用計算表
    、不動產買賣契約書、內政部不動產交易實價登錄查詢結果
    及親屬同意書在卷為證，堪信為真實。審酌相對人因病致生
    活無法自理，日常生活需他人照顧，未來仍需支應相當之醫
    療及生活費用，而附表所示之不動產既是相對人所有，為支
    付相對人所需開銷，有處分之必要，故聲請人聲請本院許可
    處分相對人所有如附表所示之不動產，核與受監護人之利益
    相符，依法並無不合，應予准許。
四、末按監護人應以善良管理人之注意，執行監護職務。又監護
    人於執行監護職務時，因故意或過失，致生損害於受監護宣
    告之人者，應負賠償之責。且法院於必要時，得命監護人提
    出監護事務之報告、財產清冊或結算書，檢查監護事務或受
    監護人之財產狀況，民法第1113條準用同法第1100條、第11
    09條第1項、第1103條第2項規定均有明示，本件聲請人即監
    護人就處分相對人即受監護宣告之人所有財產所得之現金應
    妥適管理，並使用於受監護宣告之人照護所需費用，併予敘
    明。
五、依家事事件法第164條第2項，裁定如主文。
中　　華　　民　　國　　111 　年　　12　　月　　20　　日
                  家事第一庭  法  官  李美燕
以上正本係照原本作成。
如不服本裁定，應於送達後10日內向本院提出抗告狀，並應繳納
抗告費新臺幣1,000元。
中　　華　　民　　國　　111 　年　　12　　月　　20　　日
                              書記官  廖婉凌
附表：
編號 不動產標示 權利範圍 1. 新北市○○區○○段000000000地號土地 498500分之3032 2. 新北市○○區○○段000000000○號建物 （門牌號碼：新北市○○區○○街0巷0號2樓） 1分之1 3. 新北市○○區○○段000000000○號建物 （門牌號碼：新北市○○區○○街00巷0號地下層） 191分之1